【裁判字號】    88,親,31
【裁判日期】    890316
【裁判案由】    否認婚生子女
【裁判全文】
臺灣屏東地方法院民事判決  八十八年度親字第三十一號
    原      告    丙○○
    被      告    甲○○
    兼      右
    法定代理人    乙○○  住屏.
右當事人間否認婚生子女事件，本院判決如左：
    主    文
確認被告甲○○非原告與被告乙○○之婚生子。
訴訟費用由被告負擔。
      事    實
甲、原告方面：
一、聲明：求為判決如主文第一項所示。
二、陳述：原告與被告乙○○於民國八十四年一月十四日結婚，婚後因感情不睦，未
    生半子，於八十六年間認識訴外人沈為斌而有身孕，原告與被告乙○○遂於民國
    八十七年四月三日離婚，並於八十七年五月廿四日生下一女即被告甲○○，於八
    十八年三月廿三日與訴外人沈為斌結婚，顯然被告甲○○並非原告與被告乙○○
    所生之子女，為此提起本件訴訟。
三、證據：提出戶籍謄本、出生證明書各一件為證。
乙、被告方面：
一、聲明：對於原告聲明並無意見。
二、陳述：對於原告之陳述均不爭執，並主張被告甲○○確非原告與其所生之女。
丙、本院依職權函請私立高雄醫學大學附設中和紀念醫院鑑定被告之親子血緣關係。
    理    由
一、本件原告起訴主張伊與被告乙○○於民國八十四年一月十四日結婚，婚後因感情
    不睦，未生半子，遂於民國八十七年四月三日離婚，原告並於八十七年五月廿四
    日生下一女即被告甲○○，於八十八年三月廿三日與訴外人沈為斌結婚，顯然被
    告甲○○並非原告與被告乙○○所生之女等事實，為被告乙○○所自認，並業據
    原告提出戶籍謄本、出生證明書各一件為證，本院函請私立高雄醫學大學附設中
    和紀念醫院對於被告甲○○與其生父沈為斌作親子血緣鑑定之結果認為：「根據
    人類遺傳標記檢查結果顯示，無法否定甲○○與沈為斌之親子關係」，此有私立
    高雄醫學大學附叟中和紀念醫院於八十八年十二月十五日所發之（八十八）高醫
    附秘字第五一０三號函一紙附卷可稽，由上述鑑定報告可知被告甲○○並非自被
    告乙○○受胎所生，故原告之主張堪信為真實。
二、按妻之受胎，係在婚姻關係存續中，推定其所生子女為婚生子女，前項推定，如
    夫妻之一方能證明妻非自夫受胎者，得提起否認之訴，但應於知悉子女出生之日
    起，一年內為之，此民法第一千零六十三條定有明文。本件被告甲○○雖係於原
    告與被告乙○○婚姻關係存續中所生，而受推定為被告乙○○之婚生子女，惟被
    告甲○○確非自被告乙○○受胎，且於八十七年五月二十四日出生，距原告於八
    十八年五月十二日提起本訴，有起訴狀在卷可稽，核未逾一年之法定期間，是原
    告提起本訴，請求確認被告甲○○非原告與被告乙○○之婚生子女，揆諸前揭條
    文之規定，為有理由，應予准許。
三、據上論斷，本件原告之訴為有理由，爰依民事訴訟法第八十五條第一項、第七十
    八條，判決如主文。
中      華      民      國    八十九    年      三      月    十六      日
                                    臺灣屏東地方法院民事第一庭
~B法      官  黃  瑞  井
右為正本，係照原本作成。
如不服本判決，應於送達後廿日內，向本院提出上訴狀。
~B法院書記官  胡  世  瑩
中      華      民      國    八十九    年       三     月     十七     日


司法院資訊處製作；財團法人民間司法改革基金會備份。
